【裁判字號】    95,台上,2556
【裁判日期】    950511
【裁判案由】    違反槍砲彈藥刀械管制條例
【裁判全文】
最高法院刑事判決            九十五年度台上字第二五五六號
    上  訴  人  甲○○
                        232.
上列上訴人因違反槍砲彈藥刀械管制條例案件，不服台灣高等法
院中華民國九十五年一月二十六日第二審判決（九十四年度上訴
字第三０八九號，起訴案號：台灣桃園地方法院檢察署八十八年
度偵字第一五九九五號、八十九年度偵字第一三六０號），提起
上訴，本院判決如下：
    主  文
上訴駁回。
    理  由
一未經許可，製造可發射金屬或子彈具殺傷力之槍枝部分：
按刑事訴訟法第三百七十七條規定，上訴於第三審法院，非以判
決違背法令為理由，不得為之。是提起第三審上訴，應以原判決
違背法令為理由，係屬法定要件。如果上訴理由狀並未依據卷內
訴訟資料，具體指摘原判決不適用何種法則或如何適用不當，或
所指摘原判決違法情事，顯與法律規定得為第三審上訴理由之違
法情形，不相適合時，均應認其上訴為違背法律上之程式，予以
駁回。本件上訴人甲○○上訴意旨略稱：上訴人於民國八十八年
十月十七日由范盛忠帶去購買一支玩具手槍，於翌日即被戎傳治
帶刑警至上訴人投宿之享來賓館查獲，該玩具槍並無殺傷力。警
方於八十九年一月三日在桃園縣中壢市○○○街二之一號四樓查
獲之改造槍枝用工具並非上訴人所有，因當時上訴人已入獄。證
人吳章誠所說的二支槍管也是在上訴人入獄時被警查獲，可見上
訴人是被人陷害，上訴人不可能於入監後仍在外改造槍枝等語。
惟查原審認定上訴人有原判決所載於八十八年十月十七日在桃園
縣龍潭鄉○○路與德林路口之享來汽車賓館第一一六室，未經許
可，以電鑽、小銼刀、火藥、螺絲起子等工具，將購得之玩具轉
輪手槍二支改造成可發射子彈之具殺傷力槍枝並製造二顆具殺傷
力之九０手槍子彈之犯行，係依憑證人范盛忠、戎傳治、吳章誠
、羅仕倫之供述，上訴人於警詢及偵查中已坦承於上開時、地改
造其中一支銀色玩具手槍及改造子彈，並供承持有原判決附表編
號六之改造槍、彈工具一批之事實，查扣之槍、彈經內政部警政
署刑事警察局鑑定結果，二支槍均具殺傷力，子彈中有二顆亦具
殺傷力，有槍彈鑑定書可憑，此外，並有改造之槍、彈及工具照
片、扣押物品清單、搜索扣押筆錄可資佐證等證據資料，予以綜
合判斷，認上訴人此部分所為，經依刑法第二條第一項比較後，
係犯修正前槍砲彈藥刀械管制條例第十一條第一項之未經許可製
造可發射金屬或子彈具殺傷力之槍枝罪，修正後槍砲彈藥刀械管
制條例第十二條第一項未經許可製造子彈罪，依想像競合犯規定
從一重之未經許可製造可發射金屬或子彈具有殺傷力之槍枝罪處
斷。於法定刑內量處其刑，已詳其所憑證據及認定之理由。並
指駁、說明上訴人於審理中否認有改造槍、彈犯行，所辯為不足
採信之理由。所為論斷，均有卷存證據資料可資覆按。查警方係
於八十八年十月十八日上訴人被查獲、羈押後，嗣在桃園縣中壢
市○○○街二之一號查獲范盛忠保管之改造槍枝用工具一批，原
判決已說明該批工具為上訴人所有之所憑證據與理由，查獲當時
上訴人雖已被羈押，但此不能證明該批工具必非上訴人所有。又
吳章誠於八十九年四月十一日被警查獲之槍管半成品二支，係上
訴人被查獲後，委請吳章誠至上訴人之租住處取走代為保管之事
實，已據吳章誠供明在卷，原判決亦已說明認定該半成品槍管為
上訴人所有之理由。上訴意旨就原審依憑證據所為認事、採證職
權之合法行使，及原判決已論列、說明之事項，任意指摘為違法
，並重為事實之爭執，否認犯罪，顯非合法之上訴理由，此部分
之上訴為違背法律上之程式，應予駁回。
二未經許可，持有可發射金屬或子彈，具殺傷力之改造九０玩具
手槍部分：
查第三審上訴書狀，應述上訴之理由，其未述者，得於提起
上訴後十日內補提理由書於原審法院，已逾上述期間，而於第三
審法院未判決前仍未提出上訴理由書狀者，第三審法院應以判決
駁回之，刑事訴訟法第三百八十二條第一項、第三百九十五條後
段規定甚明。本件上訴人甲○○不服原審關於未經許可持有可發
射金屬或子彈之改造九０玩具手槍部分之判決，於九十五年二月
十五日提起上訴，並未述理由，迄今逾期已久，於本院未判決
前仍未提出，依上開規定其上訴自非合法，應予駁回。
據上論結，應依刑事訴訟法第三百九十五條，判決如主文。
中    華    民    國  九十五  年    五    月   十一   日
                      最高法院刑事第九庭
                          審判長法官  陳  正  庸
                                法官  賴  忠  星
                                法官  王  居  財
                                法官  林  開  任
                                法官  林  立  華
      本件正本證明與原本無異
                                      書  記  官
中    華    民    國  九十五  年    五    月   十六   日
                                                      Ｑ


司法院資訊處製作；財團法人民間司法改革基金會備份。
